Arturo Pucutay Arnao

(51) 975755559 / (511) 3760913 apucutay@cip.org.pe



Asumir nuevos retos en empresas de gran envergadura y prestigio caracterizadas por la excelente calidad en la ejecución de sus obras.

Sólida formación académica, amplia experiencia comprobada, capacidad para trabajar bajo presión y en equipo y adaptable al ambiente de trabajo. Proactivo, responsable y comprometido con los lineamientos y objetivos de la empresa.

Experiencia

1. ISL INTEGRATED S.A.C.

(Montaje Electromecánico - Automatización)

Gerente de Operaciones

Enero 2013 – a la fecha

Perú

Planificación, supervisión y análisis de resultados referentes al montaje electromecánico de soluciones para un Sistema de Gestión de Almacenes (SGA), proporcionar soporte técnico que sirva como base para la producción y un almacenamiento sin tiempos muertos, con el objetivo de crear valor añadido para mejorar su competitividad a través de la máxima disponibilidad del equipo.

- Montaje de almacén vertical automático Logimat SSI Schaefer en Corporación Lindley - Trujillo.
- Montaje de sistema automático con carritos elevadores (Shuttle) que permite el manejo efectivo de pallets en almacenes en canal de la Corporación Kimberly Clark, se opera automáticamente a control remoto vía RF.
- Montaje de sistema automático de estantería móvil en RANSA Comercial S.A.
 el cual permite la apertura y cierre automático de pasillos. Se opera automáticamente a control remoto vía RF.

2. Obras de Ingeniería S.A. (OBRAINSA)

(Construcción)

Jefe de Línea de Transportes

Junio 2012 - Diciembre 2012

Perú

Gestión del Mantenimiento, análisis de resultados, KPI's, disponibilidad y utilización de equipo. Programación y coordinación de envío de equipo a diferentes obras a nivel nacional.

Coordinación con jefes de equipos sobre el estado y cumplimiento de los programas de mantenimiento de los equipos, información técnica y solicitudes de repuestos. Supervisión en obras del programa de mantenimiento preventivo y correctivo del equipo.

Administración del contrato de mantenimiento de los camiones Mercedes Benz Actros con DIVEMOTOR y coordinaciones para soporte técnico de camiones IVECO Trakker y Eurotrakker con MOTORED (Grupo Ferreyros).

3. MOTA - ENGIL PERU S.A.

(Construcción)

Supervisor General de Equipo

Diciembre 2010 - Junio 2012

Perú

Gestión del Mantenimiento, análisis de resultados y disponibilidad de equipo. Programación y coordinación de envío de equipo propio y arrendado a diferentes obras a nivel nacional.

Coordinación con jefes de equipos sobre el estado y disponibilidad de los equipos, información técnica y solicitudes de repuestos. Supervisión en obras del programa de mantenimiento preventivo y correctivo del equipo.

Administración de contratos de mantenimiento con VOLVO, de arrendamiento de equipo pesado con CHOICE Equipos & Servicios S.A.C. y Ferreyros S.A.A. y de arrendamiento de vehículos livianos con TAIR y MITSUI Automotriz.

Coordinación con proveedores de equipos CATERPILLAR y KOMATSU, sobre reclamos de garantías y servicios.

4. TRANSLEI S.A.

(Construcción)

Supervisor General de Equipo

Julio 2000 - Noviembre 2010

Perú

Control y gestión, se implementaron indicadores de disponibilidad mecánica. Se mejoró el control de neumáticos y sistema de rodamiento de equipo pesado. Se redujo el costo de mantenimiento de los equipos mediante la redistribución del personal y el control efectivo del cronograma de ejecución de las reparaciones. Programación y ejecución de overhaul del equipo pesado y liviano, cumplido al 100%. Análisis y programación de renovación de equipo pesado y liviano, en ejecución.

5. Consorcio ASTALDI - ICE

(Construcción)

Jefe de Mantenimiento

Junio 1998 - Mayo 2000

Bolivia

Proyecto Múltiple MISICUNI. Transvase de los ríos Titiri - Serkheta. Cochabamba - Bolivia.

Control de equipo. Montaje electromecánico y puesta en servicio de dos T.B.M. (Tunnel Boring Machine) Robbins, modelos: 1015-271 y 117-220-1 para la perforación de un túnel de 20 km. Planificación y supervisión del mantenimiento preventivo, predictivo y correctivo del equipo pesado y liviano empleado en la perforación del túnel principal.

Se logró la reducción del tiempo en el cronograma del montaje de los TBM, mediante la distribución en dos turnos de trabajo y asignación de responsabilidades al personal que participaba en el montaje y al personal de apoyo. Se implementó el programa de mantenimiento preventivo logrando una gran mejora en la atención de insumos y en la disponibilidad del equipo.

6. VERA GUTIERREZ Contratistas Generales S.A.

(Construcción)

Jefe de Mantenimiento

Enero 1992 - Mayo 1998

Perú

Como Jefe de Taller en Lima:

Mantenimiento preventivo y correctivo, reparación y control del equipo pesado y liviano empleado en las diferentes obras a nivel nacional. Coordinación con las diferentes obras a nivel nacional en cuanto al control y envío de equipos y/o repuestos.

Como Jefe de Mantenimiento en obra:

Planificación y supervisión del mantenimiento preventivo y correctivo del equipo pesado y liviano empleado en la construcción del túnel transandino KOVIRE y en la construcción de la Bocatoma, Canales de Irrigación y en la perforación del Túnel de Conducción del Proyecto Especial Pasto Grande.

Se empleo en la perforación de los túneles el Sistema Trackless (Jumbo, Scooptrams, Dumpers)

7. Octavio Bertolero S.A.

(Construcción)

Jefe de Mantenimiento

Diciembre 1986 - Diciembre 1991

Perú

Planificación y supervisión del mantenimiento preventivo y correctivo del equipo pesado y liviano empleado en la construcción de la bocatoma, canales de irrigación y en la perforación de los túneles de conducción, así como el montaje electromecánico de las compuertas de fondo, servicio y del barraje de la bocatoma del Proyecto Talambo Zaña y en la construcción del túnel de aducción de la C.H. Charcani V.

Estudios

Universidad Nacional de Ingeniería

Enero 2012 - Diciembre 2013

Maestría en Gerencia e Ingeniería de

(En elaboración de tesis)

Mantenimiento

Universidad Nacional de Ingeniería

Marzo 1977 - Julio 1983

Ingeniero Electricista

CIP: 84796

Cursos y/o Seminarios

1. 12vo Congreso Peruano de Ingeniería de Mantenimiento

IPEMAN - COPIMAN

Octubre 2012

2. Instructional course: GOMACO Commander III/G22, Ida Grove, Iowa, USA

GOMACO University

Julio 2011

3. Interpretación de la Norma ISO 14001:2004

MOTA-ENGIL Perú S.A. - GESCAM Consultores Asociados S.A.C.

Febrero 2011

4. M.S. Project

NEW HORIZONS Computer Learning Centers

Setiembre 2008 - Octubre 2008

5. Administración del Mantenimiento y Costos Operativos

FERREYROS S.A.A.

Agosto 2008

6. Formación de Auditores Internos de Calidad ISO 9001:2000

TRANSLEI S.A. - GESCAM Consultores Asociados S.A.C.

Setiembre 2007

7. Global Mining Fórum, Peoria, Illinois, USA

CATERPILLAR - CAT Global Mining Setiembre 2006

8. Mantenimiento de Máquinas y Motores CATERPILLAR

FERREYROS S.A.A.

Marzo 2005

9. Ahorro de Energía en la Industria

PONTIFICIA UNIVERSIDAD CATÓLICA DEL PERÚ Junio 2002

"MEYCO Suprema – Robojet" – Operación, Seguridad, Diagnóstico, Detección de Fallas & Mantención Mecánica

MEYCO Equipment – Division of MBT (Switzerland) Ltd.

Cochabamba, Bolivia

Febrero 1999

11. Actualización Tecnológica - Control de Máquinas con PLC

SERVICIO NACIONAL DE ADIESTRAMIENTO EN TRABAJO INDUSTRIAL (SENATI)

Abril 1997 - Mayo 1997

12. Microcomputación M.S. OFFICE (M.S. WORD, M.S. EXCEL, Power Point)

PONTIFICIA UNIVERSIDAD CATOLICA DEL PERÚ

Setiembre 1996 - Noviembre 1996

Información Personal

• Profesión : Ingeniero

• N° CIP : 84796

• DNI : 08285779

• Pasaporte : 3612201

• Licencia de Conducir : Q08285779 – A Dos b

Nacionalidad : Peruana

• Lugar y fecha de nacimiento : Lima, 14 / 06 / 1958

• Dirección : Av. Las Flores de Primavera Nº 1201 - Urb. Las

Flores - Lima 36

• Teléfono Celular : (51) 975755559

• Teléfono Fijo : (511) 3760913

• Estado Civil : Casado

• Idiomas : Inglés – Nivel intermedio avanzado

• E-mail : apucutay@cip.org.pe

arturo.pucutay@ciplima.org.pe

Aspiración Salarial

• Mensual : S/. 14000